【裁判字號】    89,易,551
【裁判日期】    890608
【裁判案由】    違反動產擔保交易法
【裁判全文】
臺灣屏東地方法院刑事判決                          八十九年度易字第五五一號
    公  訴  人  臺灣屏東地方法院檢察署檢察官
    被      告  乙○○
右列被告因違反動產擔保交易法案件，經檢察官提起公訴（八十九年度偵字第三七五
號），本院判決如左：
    主  文
乙○○動產擔保交易之債務人，意圖不法之利益，將標的物遷移，致生損害於債權人
，科罰金肆仟元，如易服勞役，以參佰元折算壹日，緩刑貳年。
    事  實
一、乙○○於民國八十八年四月七日與聲寶股份有限公司（下稱聲寶公司）訂立附條
    件買賣契約，約定以新台幣（下同）一萬二千三百元購買洗衣機一台，頭期款一
    千五百元於訂約同時給付，其餘款項則分十三期繳清，每月五日給付一期，每期
    付款九百元，未付清全部價款以前，所有權仍屬出賣人聲寶公司所有，買受人不
    得遷移，為動產擔保交易之債務人。詎被告於屏東縣枋寮鄉○○路一一一號（契
    約書載為屏東縣枋寮鄉○○村○○路二巷十一號，然實際安裝地點則為同鄉○○
    路一一一號）收受上揭洗衣機後，價款僅繳交至第二期，尚餘九千九百元，即因
    無力繼續繳交價款，而意圖不法之利益，未通知聲寶公司，將該洗衣機遷移至屏
    東縣枋寮鄉○○路五○七巷十號，致聲寶公司追索無著而受有損害。
二、案經聲寶公司訴請臺灣屏東地方法院檢察署檢察官偵查起訴。
    理  由
一、訊據被告乙○○固坦認有於右揭時間與聲寶公司訂立附條件買賣契約及嗣後未經
    通知聲寶公司即遷移住處及洗衣機等事實，惟矢口否認有右揭違反動產擔保交易
    法之犯行，辯稱伊因原住處房租較貴，故遷至現址，不知道所購買之洗衣機不得
    遷移云云。惟查右揭事實業據告訴人聲寶公司之代理人甲○○指訴綦詳，並有附
    條件買賣契約書一紙在卷可稽。被告雖以前揭情詞置辯，然被告於簽訂上開附條
    件買賣契約後，僅繳交兩期價款，即在未通知聲寶公司之情形下，將洗衣機隨同
    住處遷移他去，應知此舉將使聲寶公司對尚未繳納之款項追索無著致生損害，是
    被告諉稱其不知購得之洗衣不得遷移云云，應屬事後卸責之詞，難予採信。另參
    以被告曾於偵查中自承：「沒錢，（洗衣機搬走）不敢跟公司講」等語（偵卷第
    二十七頁），及衡諸被告為屏東縣枋寮鄉列貳款低收入戶，至八十八年十月七日
    起始首次接受枋寮鄉所撥入之補助款，有屏東縣枋寮鄉公所低收入戶證明書影本
    一紙及屏東縣枋寮鄉公所屏枋鄉民字第四五四一號函附卷可稽等客觀情況，足證
    被告右揭所為，係基於因無力繼續繳交價款，所萌生之為自己不法利益意圖甚明
    。此外，復有台灣省屏東縣枋寮鄉社會救助調查表乙紙附卷可考，本件事證明確
    ，被告犯行洵堪認定，應依法論科。
二、核被告所為係犯動產擔保交易法第三十八條之罪，爰審酌被告素行良好並無前科
    ，其犯罪動機係因生活困難，而所生之危害尚屬輕微，惟迄本案辯論終結尚未繳
    清欠款等一切情狀，量處如主文所示之刑，並諭知易服勞役之折算標準。又查被
    告前未曾受有期徒刑以上之宣告，有台灣高等法院被告全國前案紀錄表及台灣屏
    東地方法院檢察署刑案資料查註紀錄表各一紙在卷可稽，本件犯罪情節非重，被
    告一時失慮，偶罹刑典，經此次刑之宣告，應無再犯之虞，因認上開所宣告刑，
    以暫不執行為適當，爰併諭知緩刑二年，以啟自新。
據上論斷，應依刑事訴訟法第二百九十九條第一項前段，動產擔保交易法第三十八條
，刑法第十一條前段，第四十二條，第七十四條第一項第一款，罰金罰鍰提高標準條
例第一條前段，判決如主文。
本案經檢察官簡靜玉到庭執行職務。
中      華      民      國      八十九      年      六    月      八    日
                                      臺灣屏東地方法院刑事第二庭
                                          審判長法  官   潘  正  屏
                                                法  官   蕭  世  昌
                                                法  官   王  以  齊
右正本證明與原本無異。
對於本判決如有不服應於收受送達後十日內向本院提出上訴書狀上訴於台灣高等法院
高雄分院並按他造當事人之人數附具繕本。
                                                書記官   林  天  化
中      華      民      國      八十九      年      六      月    八    日
附錄本案論罪科刑法條：
動產擔保交易法第三十八條
動產擔保交易之債務人，意圖不法之利益，將標的物遷移、出賣、出質、移轉、抵押
或為其他處分，致生損害於債權人者，處三年以下有期徒刑、拘役或科或併科六千元
以下之罰金。


司法院資訊處製作；財團法人民間司法改革基金會備份。
